【裁判字號】    96,訴,4469
【裁判日期】    970304
【裁判案由】    槍砲彈藥刀械管制
【裁判全文】
臺灣板橋地方法院刑事判決              96年度訴字第4469號
公  訴  人  臺灣板橋地方法院檢察署檢察官
被      告  乙○○
指定辯護人  本院公設辯護人  丙○○
被      告  甲○○
選任辯護人  粘舜權律師
            吳茂榕律師
上列被告等因違反槍砲彈藥刀械管制條例案件，經檢察官提起公
訴（96年度偵字第21091號），本院判決如下：
    主  文
乙○○未經許可，持有可發射金屬具有殺傷力之氣體動力式槍枝
，處有期徒刑壹年拾月，併科罰金新臺幣伍萬元，罰金如易服勞
役，以新臺幣壹仟元折算壹日，緩刑肆年，緩刑期內付保護管束
，並向公庫支付新臺幣伍萬元。
甲○○幫助未經許可，持有可發射金屬具有殺傷力之氣體動力式
槍枝，處有期徒刑壹年，併科罰金新臺幣參萬元，罰金如易服勞
役，以新臺幣壹仟元折算壹日，緩刑參年，緩刑期內付保護管束
，並向公庫支付新臺幣參萬元。
扣案可發射金屬具有殺傷力之氣體動力式槍枝壹枝（槍枝管制編
號0000000000號）沒收。
    事  實
一、乙○○、甲○○明知可發射金屬具有殺傷力之氣體動力式槍
    枝係槍砲彈藥刀械管制條例第四條第一項第一款所列管之槍
    砲，非經中央主管機關許可，不得無故持有，詎乙○○竟基
    於持有具有殺傷力之氣體動力式槍枝之犯意，於民國九十六
    年八月二日某時許，前往甲○○位於臺北縣樹林市○○路○
    段一九一號之修車廠，委託甲○○代向前來上址借用工具之
    真實姓名年籍不詳綽號「阿河」（音同，起訴書記載「阿合
    」，下稱「阿河」）之友人借用其所持有之氣體動力式槍枝
    ，甲○○應允後，即基於幫助持有可發射金屬具有殺傷力之
    氣體動力式槍枝之犯意，當場向「阿河」借得其所持有之可
    發射金屬具有殺傷力之氣體動力式槍枝一枝（槍枝管制編號
    ：0000000000號），並交予乙○○非法持有之。
    乙○○並持該氣體動力式槍枝裝上其所購得之小型高壓氣體
    鋼瓶、鋼珠後，在郊外地區朝小鳥射擊，嗣其將該空氣槍藏
    放在所使用之車號九Ａ－二五五一號自用小客車駕駛座下方
    ，於九十六年九月十一日凌晨一時許，乙○○駕駛上開自用
    小客車行經臺北縣三峽鎮○○路某藍球場前，為警攔停查獲
    ，並在上開車輛駕駛座下方搜索扣得上開氣體動力式槍枝一
    支及小型高壓氣體鋼瓶五瓶、鋼珠一瓶。
二、案經臺北縣政府警察局三峽分局報請臺灣板橋地方法院檢察
    署檢察官偵查起訴。
    理  由
一、上揭犯罪事實，業據被告乙○○、甲○○於警詢、偵查及本
    院審理中均坦承不諱，並有氣體動力式槍枝（槍枝管制編號
    0000000000號）一枝、小型高壓氣體鋼瓶五瓶、
    鋼珠一瓶扣案可資佐證。又上開扣案之氣體動力式槍枝，經
    送內政部警政署刑事警察局鑑定結果，認係氣體動力式槍枝
    ，以小型二氣化碳高壓鋼瓶內氣體為發射動力，經以金屬彈
    丸測試三次，其中彈丸（直徑四點五mm，重量零點三八公克
    ）最大發射速度為每秒一百三十公尺，計算其動能為三點二
    焦耳，換算其單位動能面積為二十焦耳／平方公分等情，有
    該局九十六年九月二十六日刑鑑字第０九六０一四四六三五
    號槍彈鑑定書一份在卷可稽。又依上開鑑定書所載殺傷力之
    相關數據資料：依日本科學警察研究所之研究結果，彈丸單
    位面積動能達二十焦耳／平方公分，則足以穿入人體皮肉層
    。而上開槍枝經試射結果，單位面積動能達二十焦耳／平方
    公分，合於日本科學警察研究所之研究結果所示彈丸單位面
    積動能足以穿入人體皮肉層之二十焦耳／平方公分，足認該
    扣案之氣體動力式槍枝確具有殺傷力無訛。綜上，足徵被告
    乙○○、甲○○上開自白核與事實相符，堪以採信。本案事
    證明確，被告乙○○、甲○○之犯行均堪認定，應依法論科
    。
二、按槍砲彈藥刀械管制條例第四條所稱之槍砲、彈藥，依同條
    例第五條之規定，非經中央主管機關許可，不得製造、販賣
    、運輸、轉讓、出租、出借、持有、寄藏或陳列。本件扣案
    之槍枝經鑑定既係具殺傷力之氣體動力式槍枝，自屬槍砲彈
    藥刀械管制條例第四條第一項第一款所規定之「其他可發射
    子彈具殺傷力之各式槍炮」。故核被告乙○○所為，係犯槍
    砲彈藥刀械管制條例第八條第四項之未經許可持有可發射金
    屬具有殺傷力槍枝罪；被告甲○○所為，係犯刑法第三十條
    第一項前段、槍砲彈藥刀械管制條例第八條第四項未經許可
    持有可發射金屬具有殺傷力槍枝之幫助犯。被告甲○○基於
    幫助之犯意，向「阿河」借得上開氣體動力式槍枝，交予被
    告乙○○而非法持有之，係幫助犯，爰依刑法第三十條第二
    項之規定，按正犯之刑減輕之。末查被告乙○○、甲○○二
    人年輕識淺，被告乙○○僅因好奇而透過被告甲○○向「阿
    河」借得上開氣體動力式槍枝供己在郊外射擊小鳥使用，且
    被告乙○○、甲○○均前無犯罪科刑之紀錄，品行、素行尚
    稱良好，參以被告乙○○本件自借得上開槍枝至被查獲止僅
    一月餘，並未持以從事犯罪使用，足見被告乙○○純係因對
    槍枝好奇而自借得槍枝後在郊外無人之處供已把玩射擊小鳥
    ，是被告乙○○、甲○○均係因智慮未周而涉犯本案，情輕
    法重，犯罪情狀堪以憫恕，本院認科處法定刑之最低度，尚
    嫌過重，爰依刑法第五十九條之規定酌減其刑，被告甲○○
    部分並依法遞減之。爰審酌被告乙○○、甲○○之犯罪動機
    、目的、手段、所生之危害，及其二人均係國中畢業之智識
    程度（見警詢筆錄），暨犯罪後均坦承犯行，態度尚稱良好
    等一切情狀，分別量處如主文所示之刑，並就罰金部分諭知
    易服勞役之折算標準，以資懲儆。末查，被告乙○○、甲○
    ○均未曾因故意犯罪而受有期徒刑以上刑之宣告，有臺灣高
    等法院被告前案紀錄表二份在卷可按，其等經此偵審程序及
    刑之宣告應已知所教訓，本院認以暫不執行為適當，爰依刑
    法第七十四條第一項第一款規定各宣告緩刑四年、三年，並
    斟酌被告乙○○、甲○○持有具殺傷力空氣槍危害社會秩序
    之情形，命其二人分別應向公庫支付新臺幣（下同）五萬元
    、三萬元，且均於緩刑期內交付保護管束，以勵自新，並觀
    後效。
三、扣案具殺傷力之氣體動力式槍枝一枝（槍枝管制編號000
    0000000號）屬違禁物，不問屬於犯人與否，應依刑
    法第三十八條第一項第一款之規定併予宣告沒收。另扣案之
    小型高壓氣體鋼瓶五瓶、鋼珠一瓶等物，並非違禁物，雖均
    為被告乙○○所有，且係供上開氣體動力式槍枝使用之物，
    但上開具殺傷力之氣體動力式槍枝既經宣告沒收，則前揭鋼
    瓶、鋼珠等物當已失其用途，因認尚無沒收之必要，爰不予
    宣告沒收，附此敘明。
據上論斷，應依刑事訴訟法第二百九十九條第一項前段，槍砲彈
藥刀械管制條例第八條第四項，刑法第十一條前段、第三十條第
一項前段、第二項、第四十二條第三項、第五十九條、第七十四
條第一項第一款、第二項第四款、第九十三條第一項第一款、第
三十八條第一項第一款，判決如主文。
本案經檢察官鄭潔如到庭執行職務。
中    華    民    國    97    年    3     月    4     日
                  刑事第十六庭  審判長法  官 白光華
                                      法  官 曾淑娟
                                      法  官 楊志雄
以上正本證明與原本無異
如不服本判決應於送達後十日內向本院提出上訴狀
                                      書記官  陳春銘
中    華    民    國    97    年    3     月    4     日
附錄本案論罪科刑法條全文：
槍砲彈藥刀械管制條例第8條
未經許可，製造、販賣或運輸鋼筆槍、瓦斯槍、麻醉槍、獵槍、
空氣槍或第4 條第1 項第1 款所定其他可發射金屬或子彈具有殺
傷力之各式槍砲者，處無期徒刑或5 年以上有期徒刑，併科新臺
幣1 千萬元以下罰金。
未經許可，轉讓、出租或出借前項所列槍枝者，處5 年以上有期
徒刑，併科新臺幣1 千萬元以下罰金。
意圖供自己或他人犯罪之用，而犯前二項之罪者，處無期徒刑或
7年以上有期徒刑，併科新臺幣1 千萬元以下罰金。
未經許可，持有、寄藏或意圖販賣而陳列第1 項所列槍枝者，處
3 年以上10年以下有期徒刑，併科新臺幣700 萬元以下罰金。
第1 項至第3 項之未遂犯罰之。


司法院資訊處製作；財團法人民間司法改革基金會備份。
